臺灣臺北地方法院刑事判決　　　　　　　 96年度訴字第423號
公　訴　人　臺灣臺北地方法院檢察署檢察官
被　　　告　甲○○
上列被告因毒品危害防制條例案件，經檢察官提起公訴（95年度
毒偵字第1304號、第2386號、第2803號），及追加起訴（96年度
毒偵字第1129號、96年度蒞追字第10號）與移送併辦（96年度毒
偵字第1129號，臺灣板橋地方法院檢察署96年度毒偵字第1196號
、第5069號），因被告就被訴事實為有罪之陳述，本院告知被告
簡式審判程序之旨，並聽取當事人之意見後，裁定改由受命法官
獨任依簡式審判程序進行，判決如下：
    主  文
甲○○犯如附表所示之罪，均累犯，分處如附表所示之刑，均減
刑，詳如附表所載。應執行有期徒刑壹年拾月，如易科罰金，以
銀元參佰元即新臺幣玖佰元折算壹日。
扣案如附表宣告刑欄所示之毒品均沒收銷燬，其餘之物均沒收。
    事  實
一、甲○○於民國80年間，因竊盜案件，經法院判處有期徒刑6
    月、緩刑4年確定；於80年間，因竊盜、贓物等案件，經法
    院分別判處有期徒刑2月、2月，應執行有期徒刑4月確定；
    於81年間，因竊盜、違反麻醉藥品管理條例等案件，分經法
    院判處有期徒刑3月、4月確定，同年又因強盜、違反麻醉藥
    品管理條例等案件，經法院分別判處有期徒刑5年4月、5月
    ，定應執行刑為5年6月確定；嗣前揭緩刑亦經撤銷，於81年
    11 月20日入監執行，前揭各罪並接續執行，其後於84年1月
    13日因縮短刑期假釋出監；惟於86年間又因犯竊盜案件，經
    法院判處有期徒刑1年6月確定，前揭假釋亦經撤銷，於86年
    12月5日入監執行殘刑4年又20日，並接續該竊盜案所處1年6
    月徒刑，於89年7月7日因縮短刑期假釋出監；惟於90年間，
    又因施用毒品案件，經法院裁定送觀察、勒戒後，認無繼續
    施用毒品傾向，由檢察官於90年3月22日為不起訴處分確定
    ，同年又因贓物案件，經法院判處有期徒刑6月確定，又因
    施用毒品案件，經法院裁定送觀察、勒戒後，認有繼續施用
    毒品之傾向，經法院裁定送強制戒治，所犯施用第一級毒品
    、第二級毒品行為，亦為檢察官提起公訴，經法院分別判處
    有期徒刑8月、4月確定，嗣上開贓物與毒品各罪經定應執行
    刑為1年4月，前揭假釋又經撤銷，在上開強制戒治於91年4
    月10日停止執行後（該強制戒治程序定於91年9月15日期滿
    ），即接續執行殘刑2年5月又2日，並與前揭所定1年4月徒
    刑接續執行，於94年7月1日因縮短刑期假釋出監，94年10月
    14 日假釋期滿，未經撤銷假釋，所餘刑期視為執行完畢。
二、甲○○有前述前案經執行完畢之紀錄，仍不知悔改，猶於前
    揭強制戒治程序執行完畢後5年以內另行起意，基於個別施
    用第一級毒品海洛因、第二級毒品甲基安非他命（起訴書誤
    載為安非他命）之犯意，分別於如附表所示之時間、地點及
    方式，施用海洛因、甲基安非他命；嗣分別於附表所示時間
    為警查獲，並扣得其所有各該供己施用毒品之物品，經警採
    集其尿液送驗結果，分別呈施用海洛因、甲基安非他命後之
    陽性反應，而查悉上情。
三、案經臺北縣政府警察局新店分局、臺北市政府警察局文山第
    一分局報告臺灣臺北地方法院檢察署檢察官偵查後起訴，及
    臺北市政府警察局北投分局報告臺灣臺北地方法院檢察署檢
    察官偵查後追加起訴及移送併辦，暨臺北縣政府警察局三重
    分局報告臺灣板橋地方法院檢察署檢察官偵查後移送併辦，
    與臺灣臺北地方法院檢察署檢察官追加起訴。
    理  由
一、訊據被告甲○○就有如附表所示之施用第一級毒品海洛因、
    第二級毒品甲基安非他命等行為，業於本院審理時坦承不諱
    ，並有如附表所示之補強證據，足以擔保其任意性之自白確
    與事實相符。從而本件事證明確，應依法論科。
二、查就附表編號5所示被告行為後，刑法業於94年2月2日修正
    公布，95年7月1日起施行。按行為後法律有變更者，適用行
    為時之法律，但行為後之法律有利於行為人者，適用最有利
    於行為人之法律，修正後刑法第2條第1項定有明文。此條規
    定係規範行為後法律變更所生新舊法律比較適用之準據法，
    本身尚無新舊法比較之問題，於新法施行後，應一律適用新
    法第2條第1項之規定，為「從舊從輕」之比較。而本次法律
    變更，比較時應就罪刑有關之共犯、未遂犯、想像競合犯、
    牽連犯、連續犯、結合犯，以及累犯加重、自首減輕暨其他
    法定加減原因（如身分加減）與加減例等一切情形，綜其全
    部罪刑之結果而為比較（最高法院95年5月23日95年度第8次
    刑庭會議決議參照）。修正後刑法第2條第1項之規定，係規
    範行為後「法律變更」所生新舊法比較適用之準據法，故如
    新舊法處罰之輕重相同，即無比較適用之問題，非此條所指
    之法律有變更，即無本條之適用，應依一般法律適用原則，
    適用裁判時法（最高法院95年第21次刑事庭會議紀錄參照）
    。查，被告有前揭事實欄一所載前案經執行完畢之紀錄，有
    臺灣高等法院被告前案紀錄表可按，其於有期徒刑執行完畢
    5年內，故意再犯此部分有期徒刑以上之罪，不論新、舊法
    均應論以累犯，對其並無較有利或較不利之情形。是按上所
    述，此部分無新舊法比較之問題，自應逕行適用裁判時法。
三、按海洛因、甲基安非他命分別為毒品危害防制條例第2條第2
    項第1款、第2款明定之第一級毒品及第二級毒品。是核被告
    就附表所示所為，係分別犯毒品危害防制條例第10條第1項
    之施用第一級毒品罪、同條第2項之施用第二級罪。被告各
    該次持有第一、二級毒品海洛因及甲基安非他命後，進而施
    用，其持有之低度行為應被其施用之高度行為所吸收，均不
    另論罪。被告所犯各罪間，其犯意各別、罪名有異，應予分
    論併罰。另人體施用甲基安非他命後，其主要代謝物中，未
    改變型態之甲基安非他命占施用劑量達百分之43，安非他命
    則約為百分之5；人體若係施用安非他命後，主要代謝物中
    則有未改變型態之安非他命，但無甲基安非他命，此經法務
    部調查局以93年5月4日調科壹字第09362413980號函釋明在
    案，足見人體若施用安非他命，其尿液代謝物不可能出現甲
    基安非他命，惟人體若施用甲基安非他命，其尿液代謝物除
    主要有甲基安非他命外，亦可能有少量之安非他命。是就附
    表編號5至9所示被告為警查獲時採集尿液送驗結果，除呈現
    甲基安非他命之陽性反應外，尚有安非他命，依上開函示，
    被告自不可能係施用安非他命，而應係施用甲基安非他命，
    公訴人認被告係施用安非他命，容有誤解。至於就被告施用
    第二級毒品部分，則業據公訴檢察官當庭更正如附表編號5
    至9所示（見本院96年12月6日審判筆錄），均附此敘明。本
    件被告就附表編號1、3所示施用海洛因之行為雖已不復記憶
    詳細之施用時間，然查，海洛因經注射入人體後，約百分之
    八十於二十四小時內自尿中排出，一般而言，尿液中能否驗
    出嗎啡陽性反應與其投與量、投與途徑、採尿時間、個人體
    質及檢驗方法之靈敏度有關，外國曾有文獻報導注射六毫克
    之海洛因之鹽酸鹽，其代謝物嗎啡的平均可檢出時限約為二
    十六小時（最低檢出量為三百ｎｇ／ｍｌ），此經行政院衛
    生署藥物食品檢驗局以81年9月8日、同年2月8日藥檢壹字
    第8114885號函示明確。是自可推知被告應有於各該為警採
    尿前回溯26小時內某一時刻，有施用海洛因之行為。查被告
    有如事實欄一所載犯罪科刑及執行之紀錄，有臺灣高等法院
    被告前案紀錄表在卷可稽，其前揭假釋期滿未經撤銷，未執
    行之刑依刑法第79條第1項之規定，以已執行論，是被告於
    有期徒刑執行完畢後5年內，故意再犯本件有期徒刑以上之
    罪，均為累犯，均應依刑法第47條第1項之規定，加重本刑
    至二分之一。本件移送併辦部分（96年度毒偵字第1129 號
    ，臺灣板橋地方法院檢察署96年度毒偵字第1196號、第5069
    號），分別與追加起訴（96年度毒偵字第1129號、96年度蒞
    追字第10號）部分為同一事實，本院自應併予審究。爰審酌
    被告曾因施用毒品犯行執行觀察、勒戒及強制戒治程序，且
    經法院判處罪刑，仍不知警惕，復再施用本件毒品，顯無改
    過之意，且其有如前述刑事前案紀錄，素行不佳，惟念其施
    用毒品乃戕害自己身心健康，尚未危及他人，犯後於本院審
    理期日已坦承全部犯行之態度等一切情狀，分別量處如附表
    所示之宣告刑，就施用第二級毒品部分，併分別宣告各該易
    科罰金之折算標準，以示懲儆。又本件被告犯罪行為之時間
    ，均係在中華民國96年4月24日以前，合於中華民國96年罪
    犯減刑條例第2條第1項第3款之減刑條件，均應減其宣告刑
    二分之一各如附表宣告刑欄所示，而就施用第一級毒品部分
    ，並諭知經減刑後之易科罰金折算標準。本件被告雖前經本
    院通緝到案，而中華民國九十六年罪犯減刑條例第5條固規
    定：「本條例施行前，經通緝而未於中華民國96年12月31日
    以前自動歸案接受偵查、審判或執行者，不得依本條例減刑
    」，然此係指於該條例施行前經通緝，而未於96年12月31日
    前自動歸案者，不得依該條例減刑，如係於該條例施行前通
    緝，並於該條例施行前經緝獲到案者，應不受該條規定不得
    減刑之限制（最高法院81年度臺非字第12號判決要旨參照）
    。查本件被告於96年3月14日經本院通緝，於96年3月23日即
    罪犯減刑條例施行前經撤銷通緝而到案，有本院之通緝書及
    警製通緝案件移送書可按，依前開說明，自無中華民國九十
    六年罪犯減刑條例第5條不得減刑之適用，附此敘明。又本
    件被告所犯之罪，其中如附表編號5之犯罪時間係在95年7月
    1 日刑法修正施行之前，其餘之犯罪時間則在刑法修正施行
    之後。按行為後法律有變更者，適用行為時之法律，但行為
    後之法律有利於行為人者，適用最有利於行為人之法律，現
    行刑法第2條第1項定有明文。此條係規範行為後法律變更所
    生新舊法律比較適用之準據法，是刑法第2條本身雖經修正
    ，但無比較新舊法之問題，應一律適用裁判時之現行刑法第
    2 條規定以決定適用之刑罰法律。又裁判確定前犯數罪，其
    中一罪在新法施行前者，亦應依刑法第2條第1項之規定，適
    用最有利於行為人之法律（最高法院95年第8次刑事庭會議
    決議意旨參照）。按修正前刑法第51條第5款規定：「數罪
    併罰，分別宣告其罪之刑，依左列各款定其應執行者：五宣
    告多數有期徒刑者，於各刑中之最長期以上，各刑合併之刑
    期以下，定其刑期。但不得逾二十年。」修正後刑法第51條
    第5款規定：「數罪併罰，分別宣告其罪之刑，依下列各款
    定其應執行者：五宣告多數有期徒刑者，於各刑中之最長期
    以上，各刑合併之刑期以下，定其刑期。但不得逾三十年。
    」經比較修正前後規定之結果，修正後之刑法第51條第5款
    並無較有利於行為人之情形，是依刑法第2條第1項前段規定
    ，自應依修正前刑法第51條第5款之規定，定其應執行之刑
    。次按修正前刑法第41條規定：「犯最重本刑為五年以下有
    期徒刑以下之刑之罪，而受六個月以下有期徒刑或拘役之宣
    告，因身體、教育、職業、家庭之關係或其他正當事由，執
    行顯有困難者，得以一元以上三元以下折算一日，易科罰金
    。但確因不執行所宣告之刑，難收矯正之效，或難以維持法
    秩序者，不在此限。併合處罰之數罪，均有前項情形，其應
    執行之刑逾六月者，亦同。」並依修正前罰金罰鍰提高標準
    條例第2條規定，就易科罰金折算1日之數額提高為100倍即
    銀元1百元以上3百元以下，經折算為新臺幣則為新臺幣3百
    元以上9百元以下；修正後刑法第41條則規定：「犯最重本
    刑為五年以下有期徒刑以下之刑之罪，而受六個月以下有期
    徒刑或拘役之宣告者，得以新臺幣一千元、二千元或三千元
    折算一日，易科罰金。但確因不執行所宣告之刑，難收矯正
    之效，或難以維持法秩序者，不在此限。前項規定於數罪併
    罰，其應執行之刑未逾六月者，亦適用之。」而罰金罰鍰提
    高標準條例第2條有關易科罰金折算1日之數額提高倍數規定
    ，即不再適用，比較修正前後之易科罰金折算標準，自以修
    正前刑法第41條之規定較有利於受刑人。又本件既係在減刑
    後定其應執行之刑，參酌法院辦理九十六年減刑條例案件應
    行注意事項第34點之規定，應擇最有利於受刑人之折算標準
    。故本件附表所示各罪經在減刑後經合併定執行刑，其易科
    罰金折算標準，應適用修正前刑法第41條第1項前段之規定
    ，併依刑法施行法第3條之1第3項之規定，適用修正前刑法
    第41條第2項之規定，定其應執行之刑及易科罰金之折算標
    準如主文所示（臺灣高等法院96年度第1次刑事庭庭長會議
    就罪犯減刑條例法律問題決議第7號參照）。扣案如附表編
    號5、6、7之甲基安非他命係第二級毒品，又本件並未將該
    毒品與外包裝完全析離，至於吸食器部分，既已施用過甲基
    安非他命，堪認其上會有附著微量甲基安非他命，無法析離
    ，自均應依毒品危害防制條例第18條第1項前段宣告沒收銷
    燬。至其餘如附表編號2、7所示之扣案物品，均係被告所有
    用以施用各該毒品所用之物，業據其於本院審理時供承在卷
    ，爰依刑法第38條第1項第2款之規定，併與宣告沒收。
四、被告雖於本院審理時陳稱：伊有施用毒品習慣，本件附表所
    犯均為集合犯，應各論以一罪云云。惟按刑法第56條連續犯
    之規定，於94年2月2日經修正公布刪除，自95年7月1日起施
    行，而連續犯在本質上原屬數罪，於連續犯之規定廢除後，
    對於先前實務上以連續犯予以處理之案件，應視具體個案，
    除對於合乎接續犯或包括的一罪之情形，認其構成單一之犯
    罪外，應認係數罪併罰（最高法院95年度臺上字第4112號判
    決參照）。而關於上開判決所提及之「包括一罪」，雖未曾
    明文於刑法條文上出現，然依我國實務判決近年來均認為其
    範圍應係涵蓋「接續犯」及「集合犯」二概念。而所謂接續
    犯者，係指該項犯罪，係由行為人以單一行為接續進行，縱
    令在犯罪完畢以前，其各個舉動已與該罪之構成要件相符，
    但在行為人主觀上，各個舉動不過為其犯罪行為之一部分，
    且該數舉動於同時同地或密切接近之時地實施，侵害同一之
    法益，各行為之獨立性極為薄弱，依一般社會健全觀念，在
    時間差距上，難以強行分開，在刑法評價上，以視為數個舉
    動之接續施行，合為包括之一行為予以評價，較為合理，始
    論為包括一罪之接續犯（最高法院86年臺上字第3295號判例
    、95年度臺上字第1331號、95年度臺上字第3190號判決參照
    ），另就集合犯之觀念而言，若該犯罪行為態樣，本質上原
    具有反覆、延續實行之特徵，立法時既予特別歸類，定為犯
    罪構成要件之行為要素，則行為人基於該罪之犯意，在密切
    接近之一定時間及空間內複次實行之該特定構成要件行為，
    倘依社會通念，於客觀上認為符合一個反覆、延續性之行為
    觀念者，於刑法評價上，即應僅成立一罪，例如經營、從事
    業務、收集、販賣、製造、散布等具有職業性、營業性或收
    集性等具有重複特質之犯罪，均屬包括一罪之集合犯概念（
    最高法院95年度臺上字第4536號、95年度臺上字第4686 號
    、95年度臺上字第5315號判決參照）。查本案被告所犯附表
    所示各該施用毒品行為，各行為時間均有相當間隔，客觀上
    明顯可分，係分別實施之行為，各次施用行為既均具有個別
    獨立性，依一般社會健全觀念，在時間差距上，已可分開而
    論，是在刑法評價上，不應視為數個舉動之接續施行，合為
    包括之一行為予以評價，自非屬接續犯。參以被告於本院準
    備程序時所述：（你是否吸食毒品有成癮？）因沒有，是心
    情不好想到才吸食，（你大部分是吸食海洛因或安非他命？
    ）不一定，是想到看要吸食那個再施用等語（見本院96年3
    月27日準備程序筆錄）。更顯見其事後於本院審理時稱有施
    用習慣云云，無非係為卸責之詞。再者，被告所違反之毒品
    危害防制條例第10條施用毒品罪，其構成要件性質上並不必
    然具有反覆、延續實行之特徵，而行為人施用毒品之行為型
    態，並不如經營特定業務般，必須於在密切接近之一定時間
    及空間內複次從事該特定構成要件行為，是尚難認為係屬集
    合犯，而論以包括一罪。再縱或施用毒品之行為或有所謂成
    癮性、慣常性之形成，而有將之歸類為習慣犯或常習犯者，
    然是否一再施用毒品應與該施用者自我行為控制能力之強弱
    有關，並非施用毒品之人之施用毒品行為當然具有成癮性、
    慣常性之性質，卷內亦無心理、精神等醫學專責機關或醫師
    、專家鑑定被告是否有施用毒品成癮，而具有犯罪依賴性之
    特別證據，自難僅因被告自承施用毒品成癮，即認定被告屬
    病態之習慣犯，而將其所有施用毒品行為均論以包括一罪之
    關係。是被告稱本件應論以集合犯之包括一罪云云，難以憑
    採，附此敘明。
據上論斷，應依刑事訴訟法第273條之1第1項、第299條第1項前
段，毒品危害防制條例第10條第1項、第2項、第18條第1項前段
，刑法第2條第1項、第11條前段、第47條第1項，修正前刑法第
41條第1項前段、第2項、第51條第5款、第9款、第10款，刑法施
行法第3條之1，修正前罰金罰鍰提高標準條例第2條，現行法規
所定貨幣單位折算新臺幣條例第2條，中華民國九十六年罪犯減
刑條例第2條第1項第3款、第7條、第9條、第10條第1項，判決如
主文。
本案經檢察官楊冀華到庭執行職務。
中　　華　　民　　國　　96　　年　　12　　月　　20　　日
　　　　　　　　　刑事第七庭    法　官　許泰誠
以上正本證明與原本無異。
如不服本判決，應於判決送達後10日內，向本院提出上訴狀。
　　　　　　　　　　　　　　　　書記官　劉麗英
中　　華　　民　　國　　96　　年　　12　　月　　20　　日
附錄本案論罪科刑法條全文：
毒品危害防制條例第10條
施用第一級毒品者，處 6 月以上 5 年以下有期徒刑。
施用第二級毒品者，處 3 年以下有期徒刑。
附表
┌────────────────────────────┐
│施用第一級毒品海洛因部分                                │
├──┬─────────┬──────┬────────┤
│編號│犯罪時地          │補強證據    │宣告刑          │
│    │                  │            │                │
├──┼─────────┼──────┼────────┤
│1   │於95年9月3日為警採│警製尿液採證│甲○○施用第一級│
│    │尿前回溯26小時內某│同意書及臺灣│毒品，累犯，處有│
│    │時，在臺灣地區某處│檢驗科技股份│期徒刑壹年；減為│
│    │，施用海洛因1次。 │有限公司95年│有期徒刑陸月，如│
│    │嗣於當日在臺北縣新│9月25日濫用 │易科罰金，以新臺│
│    │店市○○路503之1號│藥物尿液檢驗│幣壹仟元折算壹日│
│    │「網路帝國咖啡店」│報告。      │。              │
│    │為警盤查採集尿液。│（以上見95年│                │
│    │                  │度毒偵字第  │                │
│    │                  │2803號卷第8 │                │
│    │                  │至9頁）     │                │
├──┼─────────┼──────┼────────┤
│2   │於96年2月2日下午3 │(1)扣案物包裝│甲○○施用第一級│
│    │時許，在其位於臺北│袋3個、注射 │毒品，累犯，處有│
│    │縣三重市○○○路  │針筒3支、塑 │期徒刑壹年；減為│
│    │288號119室內居所，│膠匙勺1支。 │有期徒刑陸月，如│
│    │以針筒注射之方式（│(2)警製代碼對│易科罰金，以新臺│
│    │該針筒業已丟棄而滅│照表及臺灣檢│幣壹仟元折算壹日│
│    │失），施用海洛因1 │驗科技股份有│。扣案之包裝袋參│
│    │次。嗣於當日夜間10│限公司96年2 │個、注射針筒參支│
│    │時許，在上址為警當│月15日濫用藥│、塑膠匙勺壹支均│
│    │場查獲，並扣得其所│物尿液檢驗報│沒收。          │
│    │有供施用海洛因使用│告。        │                │
│    │之包裝袋3個、注射 │（以上見臺灣│                │
│    │針筒3支、塑膠匙勺1│板橋地方法院│                │
│    │支。              │檢察署96年度│                │
│    │                  │毒偵字第1196│                │
│    │                  │號卷第22、24│                │
│    │                  │、68頁）    │                │
├──┼─────────┼──────┼────────┤
│3   │於96年2月25日為警 │警製尿液送驗│甲○○施用第一級│
│    │採尿前回溯26小時內│紀錄簿及臺灣│毒品，累犯，處有│
│    │某時，在臺灣地區某│尖端先進生技│期徒刑壹年；減為│
│    │處，施用海洛因1次 │醫藥股份有限│有期徒刑陸月，如│
│    │。嗣於當日為警通知│公司96年3月7│易科罰金，以新臺│
│    │前來採尿送驗。    │日濫用藥物檢│幣壹仟元折算壹日│
│    │                  │驗報告。    │。              │
│    │                  │（以上見96年│                │
│    │                  │度毒偵字第  │                │
│    │                  │1129號卷第11│                │
│    │                  │至13頁）    │                │
├──┼─────────┼──────┼────────┤
│4   │於96年3月22日，在 │警製代碼對照│甲○○施用第一級│
│    │其位於臺北縣中和市│表及臺灣檢驗│毒品，累犯，處有│
│    │保健路106巷75之1號│科技股份有限│期徒刑壹年；減為│
│    │住處，以針筒注射方│公司96年4月4│有期徒刑陸月，如│
│    │式（該針筒業已丟棄│日濫用藥物尿│易科罰金，以新臺│
│    │而滅失），施用海洛│液檢驗報告。│幣壹仟元折算壹日│
│    │因1次。其因本案經 │（以上見臺灣│。              │
│    │本院通緝，於同年月│板橋地方法院│                │
│    │23 日在臺北縣三重 │檢察署96年度│                │
│    │市○○路○段147號為│毒偵字第5069│                │
│    │警查獲，並採集尿液│號卷第6至7頁│                │
│    │送驗。            │）          │                │
├──┴─────────┴──────┴────────┤
│施用第二級毒品甲基安非他命部分                          │
├──┬─────────┬──────┬────────┤
│5   │於95年4月27日，在 │(1)扣案物甲基│甲○○施用第二級│
│    │其位於臺北縣新店市│安非他命2包 │毒品，累犯，處有│
│    │民權路74號6樓103室│、吸食器1組 │期徒刑陸月，如易│
│    │居所，以將甲基安非│。          │科罰金，以銀元參│
│    │他命置於吸食器內，│(2)警製毒品初│佰元即新臺幣玖佰│
│    │點火燃燒吸食產生煙│步鑑驗報告單│元折算壹日；減為│
│    │霧之方式，施用甲基│、代碼對照表│有期徒刑參月，如│
│    │安非他命1次。嗣於 │及臺灣檢驗科│易科罰金，以銀元│
│    │翌（28）日在上址為│技股份有限公│參佰元即新臺幣玖│
│    │警當場查獲，並扣得│司95年5月16 │佰元折算壹日。扣│
│    │其所有供己施用之甲│日濫用藥物尿│案之甲基安非他命│
│    │基安非他命2包（含 │液檢驗報告。│貳包（含袋重貳點│
│    │袋重2.39公克）、施│（以上見95年│參玖公克）、施用│
│    │用過甲基安非他命之│度毒偵字第  │過甲基安非他命之│
│    │吸食器1組（其上含 │1304 號卷第 │吸食器壹組（其上│
│    │有微量甲基安非他命│17、19、33、│含有微量甲基安非│
│    │，無法析離）。    │35 39頁）   │他命，無法析離）│
│    │                  │            │均沒收銷燬。    │
├──┼─────────┼──────┼────────┤
│6   │於95年8月29日凌晨 │(1)扣案之甲基│甲○○施用第二級│
│    │零時許，在其位於臺│安非他命1包 │毒品，累犯，處有│
│    │北縣中和市○○街  │。          │期徒刑陸月，如易│
│    │172巷5號3樓居所， │(2)警製初步鑑│科罰金，以新臺幣│
│    │以將甲基安非他命置│驗報告書、相│壹仟元折算壹日；│
│    │於吸食器內，點火燃│片、尿液對照│減為有期徒刑參月│
│    │燒吸食產生煙霧之方│表及臺灣尖端│，如易科罰金，以│
│    │式，施用甲基安非他│先進生技醫藥│新臺幣壹仟元折算│
│    │命1次（該吸食器業 │股份有限公司│壹日。扣案之甲基│
│    │已丟棄而滅失）。嗣│95年9月8日濫│安非他命壹包（含│
│    │於當日下午2時許， │用藥物檢驗報│袋重零點參公克）│
│    │在臺北市文山區老泉│告。        │沒收銷燬。      │
│    │街23之2號前為警查 │（以上見95年│                │
│    │獲，並扣得其所有供│度毒偵字第  │                │
│    │己施用之甲基安非他│2386號卷第17│                │
│    │命1包（含袋重0.3公│至19、34頁）│                │
│    │克）。            │            │                │
├──┼─────────┼──────┼────────┤
│7   │於96年2月2日下午4 │(1)扣案物甲基│甲○○施用第二級│
│    │時30分許，在其位於│安非他命1包 │毒品，累犯，處有│
│    │臺北縣三重市環河南│、吸食器1組 │期徒刑陸月，如易│
│    │路288號119室內居所│、玻璃吸管3 │科罰金，以新臺幣│
│    │，以將甲基安非他命│。          │壹仟元折算壹日；│
│    │置於吸食器內點火燃│(2)警製代碼對│減為有期徒刑參月│
│    │燒，吸食產生煙霧之│照表及臺灣檢│，如易科罰金，以│
│    │方式，施用甲基安非│驗科技股份有│新臺幣壹仟元折算│
│    │他命1次。嗣於當日 │限公司96年2 │壹日。扣案之甲基│
│    │夜間10時許，在上址│月15日濫用藥│安非他命壹包、施│
│    │為警當場查獲，並扣│物尿液檢驗報│用過甲基安非他命│
│    │得其所有甲基安非他│告。        │之吸食器壹組（其│
│    │命1包、業已施用過 │（以上見臺灣│上含有微量甲基安│
│    │甲基安非他命之吸食│板橋地方法院│非他命，無法析離│
│    │器1組（其上含有微 │檢察署96年度│）均沒收銷燬，玻│
│    │量甲基安非他命，無│毒偵字第1196│璃吸管參支，沒收│
│    │法析離），及供己施│號卷第22、24│。              │
│    │用甲基安非他命用之│、68頁）    │                │
│    │玻璃吸管3支。     │            │                │
├──┼─────────┼──────┼────────┤
│8   │於96年2月21日夜間 │警製尿液送驗│甲○○施用第二級│
│    │11時許，在其位於臺│紀錄簿及臺灣│毒品，累犯，處有│
│    │北縣新店市○○路  │尖端先進生技│期徒刑陸月，如易│
│    │400巷5號4樓居處， │醫藥股份有限│科罰金，以新臺幣│
│    │施用甲基安非他命1 │公司96年3月7│壹仟元折算壹日；│
│    │次。嗣於同年月25日│日濫用藥物檢│減為有期徒刑參月│
│    │為警通知前來採尿送│驗報告。    │，如易科罰金，以│
│    │驗。              │（以上見96年│新臺幣壹仟元折算│
│    │                  │度毒偵字第  │壹日。          │
│    │                  │1129號卷第11│                │
│    │                  │至13頁）    │                │
├──┼─────────┼──────┼────────┤
│9   │於96年3月22日，在 │警製代碼對照│甲○○施用第二級│
│    │其位於臺北縣中和市│表及臺灣檢驗│毒品，累犯，處有│
│    │保健路106巷75之1號│科技股份有限│期徒刑陸月，如易│
│    │住處，以將甲基安非│公司96年4月4│科罰金，以新臺幣│
│    │他命置於吸食器內，│日濫用藥物尿│壹仟元折算壹日；│
│    │點火燃燒吸食產生煙│液檢驗報告。│減為有期徒刑參月│
│    │霧之方式（該吸食器│（以上見臺灣│，如易科罰金，以│
│    │業已丟棄而滅失），│板橋地方法院│新臺幣壹仟元折算│
│    │施用甲基安非他命1 │檢察署96年度│壹日。          │
│    │次。其因本案經本院│毒偵字第5069│                │
│    │通緝，於同年月23日│號卷第6至7頁│                │
│    │在臺北縣三重市重新│）          │                │
│    │路3段147號為警查獲│            │                │
│    │，並採集尿液送驗。│            │                │
└──┴─────────┴──────┴────────┘
